【裁判字號】    96,訴,1039
【裁判日期】    970128
【裁判案由】    毒品危害防制條例
【裁判全文】
臺灣基隆地方法院刑事判決              96年度訴字第1039號
公  訴  人  臺灣基隆地方法院檢察署檢察官
被      告  乙○○
上列被告因毒品危害防制條例案件，經檢察官提起公訴（96年度
毒偵字第2381號），被告於準備程序進行中，就被訴事實為有罪
之陳述，經本院合議庭裁定由受命法官獨任進行簡式審判程序，
判決如下：
    主  文
乙○○施用第一級毒品，處有期徒刑陸月，如易科罰金以新臺幣
壹仟元折算壹日。扣案之第一級毒品海洛因壹包（驗餘淨重零點
壹貳公克）併同無法析離之包裝袋壹只沒收銷燬之。
    事  實
一、乙○○前因施用第一級毒品案件，經本院於民國95年1 月17
    日，以95年度毒聲字第23號裁定觀察、勒戒後，因無繼續施
    用毒品傾向，於95年3 月30日執行完畢釋放出所，並由臺灣
    基隆地方法院檢察署檢察官於95年3 月29日，以95年度毒偵
    字第2 號為不起訴處分確定。詎其於上開觀察、勒戒執行完
    畢5 年內，復基於施用第一級毒品海洛因之犯意，於96年9
    月25日晚間11時許，在其基隆市安樂區○○○街263 巷19弄
    3 之4 號住處，以海洛因倒入注射針筒加水混合並注射身體
    方式，非法施用第一級毒品海洛因1 次。嗣於96年9 月26日
    下午4 時30分許，因形跡可疑，為警在基隆市○○區○○街
    81號前查獲，並扣得第一級毒品海洛因1 小包（驗餘淨重0.
    12公克）。
二、案經基隆市警察局第一分局報告臺灣基隆地方法院檢察署檢
    察官偵查起訴。
    理  由
一、本件被告所犯者非為死刑、無期徒刑、最輕本刑為3 年以上
    有期徒刑之罪或高等法院管轄第一審案件，其於準備程序進
    行中，先就被訴事實為有罪之陳述，經告知其簡式審判程序
    之旨，並聽取公訴人及被告之意見後，本院依刑事訴訟法第
    273 條之1 第1 項之規定，裁定由受命法官獨任進行簡式審
    判程序，且依同法第273 條之2 規定，簡式審判程序之證據
    調查，不受第159 條第1 項、第161 條之2 、第161 條之3
    、第163 條之1 及第164 條至第170 條規定之限制，合先敘
    明。
二、上開施用第一級毒品海洛因之事實，迭經被告於本院準備程
    序、審理中自白不諱。而被告於96年9 月26日為警所採集之
    尿液，經送以酵素免疫分析法（EIA）、 氣相層析質譜儀（
    GC / MS）檢 驗結果，確呈施用第一級毒品海洛因後之鴉片
    類、嗎啡、可待因陽性反應（尿液中嗎啡成分高達25440ng/
    ml、可待因成分高達3230 ng/ml）乙節，有基隆市警察局第
    一分局偵辦毒品案件尿液檢體對照表及臺灣尖端先進生技醫
    藥股份有限公司濫用藥物尿液檢驗報告各1 份附卷可稽（見
    96年度毒偵字第2381號第5 、24頁），又扣案之第一級毒品
    海洛因1 小包（扣案之白粉1 小包，經警依毒品檢驗包試劑
    初步檢驗結果，呈嗎啡、海洛因反應），再送法務部調查局
    鑑驗結果，確含第一級毒品海洛因成分，合計淨重0.12公克
    ，包裝重0.22公克，有基隆市警察局第一分局查獲涉嫌毒品
    危害防制條例毒品初步鑑驗報告單、法務部調查局96年10月
    27日調科壹字第09623074620 號鑑定通知書各1 份在卷可佐
    （見96年度毒偵字第2381號第17、27頁），足證被告自白與
    事實相符，堪以採信。又被告前因施用毒品案件，經觀察、
    勒戒後，因無繼續施用毒品傾向，於95年3 月30日執行完畢
    釋放出所，由臺灣基隆地方法院檢察署檢察官於95年3 月29
    日以95年度毒偵字第2 號為不起訴處分確定等情，有臺灣高
    等法院被告前案紀錄表、臺灣高等法院在監在押全國紀錄表
    各1 份在卷可按，是被告係於上開觀察勒戒執行完畢釋放後
    5 年內再犯毒品危害防制條例第10條第1 項之罪。綜上，本
    案事證明確，被告犯行洵堪認定，應予依法論科。
三、論罪科刑部分：
    按海洛因屬於毒品危害防制條例第2 條第2 項第1 款所列之
    第一級毒品。是核被告昌所為，係犯毒品危害防制條例第10
    條第1 項之施用第一級毒品罪。被告持有第一級毒品海洛因
    ，意在供己施用，其持有海洛因之低度行為應為施用之高度
    行為吸收，不另論罪。爰審酌被告經前次觀察勒戒處分後仍
    不思戒除毒癮，再犯本件施用第一級毒品犯行，顯見其已無
    法根除施用毒品行為，而有予以隔離幫助其戒除之必要，且
    施用毒品對於社會治安構成潛在威脅，惟斟酌其犯罪後終能
    坦承犯行態度良好等及其他一切情狀，量處如主文所示之刑
    ，併諭知易科罰金之折算標準。
四、沒收部分：
    扣案之第一級毒品海洛因1 包（淨重0.12公克）併同無法析
    離之包裝袋1 只，應整體視為查獲之毒品，依毒品危害防制
    條例第18條第1 項前段之規定，宣告沒收銷燬之（蓋無論以
    何種方式包裝袋與其內裝之毒品，包裝袋內均會有極微量毒
    品殘留，故上述包裝袋1 只應整體視為查獲毒品，一併依前
    揭規定宣告沒收銷燬之，參見最高法院95年度臺上字第3739
    號、第7354號判決）。
據上論斷，應依刑事訴訟法第第273 條之1 第1 項、第299 條第
1 項前段，毒品危害防制條例第10條第1 項、第18條第1 項前段
、第23條第2 項，刑法第11條、第41條第1 項前段，判決如主文
。
本案經檢察官甲○○到庭執行職務。
中    華    民    國    97    年    1     月    28    日
                  刑事第三庭法    官  黃永定
以上正本證明與原本無異。
如不服本判決應於收受本判決後10日內向本院提出上訴書狀，其
未敘述上訴理由者，並得於提起上訴後10日內向本院補提理由書
狀（均須按他造當事人之人數附繕本）「切勿逕送上級法院」。
中    華    民    國    97    年    1     月    28    日
                            書 記 官  劉珍珍
附錄法條：
毒品危害防制條例第10條第1項
毒品危害防制條例第10條
I施用第一級毒品者，處 6 月以上 5 年以下有期徒刑。


司法院資訊處製作；財團法人民間司法改革基金會備份。
